【裁判字號】    96,訴,5024
【裁判日期】    970115
【裁判案由】    毒品危害防制條例
【裁判全文】
臺灣高雄地方法院刑事判決              96年度訴字第5024號
公 訴 人  臺灣高雄地方法院檢察署檢察官
被    告  甲○○
上列被告因毒品危害防制條例案件，經檢察官提起公訴（96年度
毒偵字第7712、8847、9530號），被告於本院準備程序為有罪之
陳述，經合議庭裁定由受命法官依簡式審判程序獨任審理，判決
如下：
    主  文
甲○○施用第一級毒品，處有期徒刑捌月。又施用第一級毒品，
處有期徒刑捌月；扣案之第一級毒品海洛因壹包（含包裝袋，驗
前淨重零點壹貳伍公克，驗後淨重零點壹零參公克），沒收銷燬
之。又施用第一級毒品，處有期徒刑捌月。應執行有期徒壹年陸
月；扣案之第一級毒品海洛因壹包（含包裝袋，驗前淨重零點壹
貳伍公克，驗後淨重零點壹零參公克），沒收銷燬之。
    事  實
一、甲○○前因施用毒品案件，經送強制戒治後，於民國93年10
    月14日執行完畢釋放。詎不知悔改，猶各基於施用第一級毒
    品海洛因之犯意，分別於96年7 月27日18時許、同年8 月11
    日晚間某時，同年9 月19日某時，均在其位於高雄縣大樹鄉
    ○○村○○○路大坪巷19號住處內，以注射方式，施用第一
    級毒品海洛因各1 次。嗣分別：(1)於同年7 月29日11時40分
    許，為警在同縣鳥松鄉○○路與美山路口攔檢發現係屬毒品
    列管人口，而帶往警局採集尿液送驗；(2)於同年8 月13日14
    時10分許，為警在同縣大樹鄉○○村○○路298 號前查獲，
    並當場扣得海洛因1 包（含包裝袋，驗前淨重0.125 公克，
    驗後淨重0.103 公克），及帶往警局採集尿液送驗；(3)於同
    年9 月22日14時50分許，為警在前開久堂路298 號前攔檢發
    現係屬毒品列管人口，而帶往警局採集尿液送驗。因前開3
    次尿液檢驗結果俱呈嗎啡（海洛因於人體內之代謝物）陽性
    反應，始悉全情。
二、案經高雄縣政府警察局刑警大隊、高雄縣政府警察局仁武分
    局分別報請臺灣高雄地方法院檢察署檢察官偵查起訴。
    理  由
一、本件被告甲○○所犯為死刑、無期徒刑或最輕本刑為3 年以
    上有期徒刑以外之罪，其於準備程序中就被訴犯罪事實，為
    有罪之陳述，經法官告知簡式審判程序之旨，並聽取當事人
    之意見後，依刑事訴訟法第273 條之1 第1 項規定，裁定由
    受命法官獨任進行簡式審判程序，合先指明。
二、訊據被告對於前開犯行均坦承不諱，且其前開3 次為警所採
    尿液經送驗結果，均呈現嗎啡（海洛因於人體內之代謝物）
    陽性反應，有台灣檢驗科技股份有限公司96年8 月13日KＺ00
    0000000000號、96年8 月28日KＺ000000000000號、96年10月
    11日KH2007A0000000號濫用藥物尿液檢驗報告暨對照表共3
    份在卷足按；又警方於第2 次查獲被告時，另扣得海洛因1
    包（含包裝袋，驗前淨重0.125 公克，驗後淨重0.103 公克
    ），而該海洛因之成分經鑑定無訛，亦有高雄市立凱旋醫院
    96年9 月3 日高市凱醫驗字第4859號濫用藥物成品檢驗鑑定
    書1 份在卷可稽。綜上，足見被告之自白核與事實相符，其
    於前開時地分別施用第一級毒品海洛因共3 次之犯行，堪以
    認定。又被告前因施用毒品案件，經送強制戒治後，於93年
    10月14日執行完畢釋放乙情，有卷附臺灣高等法院被告前案
    紀錄表1 份可佐。從而，被告於強制戒治執行完畢釋放後，
    5 年內再犯本案之毒品危害防制條例第10條第1 項施用第一
    級毒品3 罪，洵堪認定，事證明確，應依法論科。
三、核被告所為，均係犯毒品危害防制條例第10條第1 項之施用
    第一級毒品罪。被告為施用而持有各該毒品，持有之低度行
    為應俱為施用之高度行為所吸收，不另論罪。被告所犯前開
    施用第一級毒品3 罪間，在時間點上相隔長則月餘、短亦有
    近半月，顯係出於各別犯意而為之者，應分論併罰（最高法
    院96年度第9 次刑事庭會議決議意旨參照）。
四、本院審酌被告前曾因施用毒品經強制戒治，及前曾因施用毒
    品案件迭受徒刑之宣告（惟因故均暫不執行致未執畢），有
    前開前案紀錄表可稽，卻復3 犯本案之施用一級毒品犯行，
    足見其欠缺戒除毒品之決心，誠屬不該；惟念被告施用毒品
    乃屬對其自身健康之戕害行為，對社會所造成之損害尚非直
    接，及其於偵審中始終坦言犯行，犯後態度尚可，與被告之
    智識程度、生活狀況等一切情狀，爰分別量處如主文所示之
    刑。並斟以被告本案所犯3 罪罪名及犯罪態樣均係相同且俱
    未對社會造成直接損害、各該次犯行間之時間相隔，及期待
    可能性各節，依刑法第51條第5 款（係採限制加重原則，而
    非累加原則），酌定其應執行之刑，以期罪責相當。
五、扣案海洛因1 包（含包裝袋，驗前淨重0.125 公克，驗後淨
    重0.103 公克）之成分經鑑定無訛，已如前述，而殘渣與所
    附包裝袋已難以分析剝離，應屬違禁物，不問屬與犯人所有
    與否，依毒品危害防制條例第18條第1 項前段規定，於關聯
    之罪項下，宣告沒收銷燬之；至送鑑耗損之海洛因，既已滅
    失，自無庸再予宣告沒收銷燬之必要。
據上論斷，應依刑事訴訟法第273 條之1 第1 項、第299 條第1
項前段，毒品危害防制條例第10條第1 項、第18條第1 項前段，
刑法第11條、第51條第5 款、第9 款，判決如主文。
本案經檢察官乙○○到庭執行職務
中    華    民    國    97    年    1     月    15    日
                  刑事第十四庭  法  官  莊珮吟
以上正本證明與原本無異。
如不服本判決應於收受本判決後10日內向本院提出上訴書狀，並
應敘述具體理由，如未敘述上訴理由者，應於上訴期間屆滿後20
日內補提理由書狀於本院（均須按他造當事人之人數附繕本）「
切勿逕送上級法院」。
中    華    民    國    97    年    1     月    15    日
                                書記官  王淑娟
◎附錄本案所犯法條：
《毒品危害防制條例第10條第1 項》
施用第一級毒品者，處6 月以上5 年以下有期徒刑。


司法院資訊處製作；財團法人民間司法改革基金會備份。
